---
title: "hm3"
author: "Robert Benke"
date: "22 marca 2019"
output: html_document
---

```{r setup, include=FALSE}
knitr::opts_chunk$set(echo = TRUE)
```
### Homework III


##Zadanie 1.1
Wybrane zmienne:

 * time_from_rel_to_cohab - czas pomiedzy poznaniem a rozpoczęciem relacji
 * hcm2017q24_college - poznali sie na uniwersytecie  
 * hcm2017q24_bar_restaurant - poznali się w barze/restauracji/itp.
 * partner_yrsed - liczba lat jaką pertner spędził na edukcji
```{r,warning=FALSE, include=FALSE,echo=FALSE}
library(haven)
library(tidyverse)
library(ggplot2)
library(plotly)
```
```{r,warning=FALSE, include=FALSE,echo=FALSE}
data <- haven::read_dta('HCMST 2017 fresh sample for public sharing draft v1.1.dta')
data$S1 = as.factor(data$S1)
data <- data %>% as.data.frame()
data = data %>% select(c("time_from_rel_to_cohab","hcm2017q24_college",
                         "hcm2017q24_bar_restaurant", "partner_yrsed", "S1"))
summary(data)
data <-  drop_na(data)
```

##Zadanie 1.2 - random forest
```{r,warning=FALSE, include=FALSE,echo=FALSE}
library(mlr)
task <- makeClassifTask(data = data, target = "S1")
learnList <- listLearners("classif")
lrn <- makeLearner("classif.ranger",predict.type = "prob")
model <- train(lrn,task)
summary(model)
```

## Zadanie 2
```{r}

Conditional <- function(idx, obs_idx =123){
  dataCopy <- data
  obs <- data[obs_idx,]
  
mean_overall <-   predictLearner(lrn,model,dataCopy)[,1] %>% mean()
means <- sapply(idx, FUN = function(i) { 
  dataCopy[,i] <<- obs[,i]
  predictLearner(lrn,model,dataCopy)[,1] %>% mean()
  })
means <- c(0,mean_overall,means)

# preparing data to visualtisation 
rs <- matrix(c(means,lead(means)),ncol=2)[1:(length(idx)+1),] %>% as.data.frame()
rs <- rs %>% mutate(V3 := as.factor(sign(V2 - V1)),
                    No := 1:(length(idx)+1),change := V2 - V1)

names(rs) <- c("beg","end","V3","No","change")
numbers2words <- c("intercept",names(data)[idx])

# drawing
Obs.Pred <- rs[nrow(rs),2]

p <- ggplot(data = rs, aes( label1 = beg, label2= end, label3 = change))+
    geom_rect(data = rs, aes(xmin = No-0.33,xmax=No+0.33,
                ymin = beg, ymax = end, fill = V3, alpha = 0.7)) +
 geom_hline(yintercept = Obs.Pred,alpha=0.3,linetype="dotted") +
  geom_text(aes(0.5, Obs.Pred*1.015, label = format(Obs.Pred, digits = 3), vjust = -1,alpha = 0.3))+
  scale_x_discrete(limits = numbers2words,labels = function( labels ) { 
  fixedLabels <- c() 
  for ( l in 1:length( labels ) ) {
    fixedLabels <- c( fixedLabels, paste0( ifelse( l %% 2 == 0, '', '\n' ), labels[l] ) ) 
    } 
  return( fixedLabels ) 
  }) + theme(legend.position="none") 
ggplotly(tooltip=c("label1","label2","label3"))
}
```

## Zadanie 3 

```{r}
Conditional(1:4)
Conditional(4:1)
Conditional(c(2,1,4,3))
Conditional(c(3,4,1,2))
```

# Wnioski

* zmiana kolejności warunkowania nie zmienia wielkości informacji jaką wnoszą do modelu
poszczególne zmienne. Możemy podejrzewać, że zmienne wpływają na odpowiedź modelu
w sposób niezależny od siebie.