---
title: "DALEX dla lokalnych wyjaśnień"
output:
  html_document:
    df_print: paged
---

# Przygotowanie danych i modeli

Poniższe przykłady dotyczą modeli zbudowanych w R.
Ale można wszystkie te kroki też wykonać dla modeli zbudowanych w innych językach. Przykład znajduje się [tutaj](https://raw.githack.com/pbiecek/DALEX_docs/master/vignettes/Multilanguages_comparision.html).

## Wczytanie modeli

Wykorzystujemy bibliotekę `archivist` aby wczytać dwa modele predykcyjne dla danych Titanic. Moglibyśmy te modele zbudowac sami, ale częściej wyjaśniamy model zbudowany przez kogoś innego.

```{r, warning=FALSE, message=FALSE}
# 1. pobieramy model regresji logistycznej
# titanic_lmr_v6 <- lrm(survived == "yes" ~ gender + rcs(age) + class + sibsp +
#                         parch + fare + embarked, titanic)
library("rms")
explain_lmr_v6 <- archivist::aread("pbiecek/models/2b9b6")

# titanic_rf_v6 <- randomForest(survived ~ class + gender + age + sibsp + parch + fare + embarked, 
#                               data = titanic)
library("randomForest")
explain_rf_v6 <- archivist::aread("pbiecek/models/9b971")
```

## Obserwacja do wyjaśnienia

```{r, warning=FALSE, message=FALSE}
library("DALEX")
henry <- archivist::aread("pbiecek/models/a6538")
henry
```

# Ceteris Paribus

Profile CP wygenerujemy pakietem `ingredients`.

```{r, warning=FALSE, message=FALSE}
library("ingredients")
cp_titanic_lmr <- ceteris_paribus(explain_lmr_v6, henry)
cp_titanic_lmr

library("ggplot2")
plot(cp_titanic_lmr, variables = c("age", "fare")) +
  show_observations(cp_titanic_lmr, variables = c("age", "fare")) +
  ggtitle("Ceteris Paribus Profiles", "For the logistic regression model and titanic dataset")
```

Możemy kontrolować gęstość siatki wykorzystywanej do wyznaczania zmiennej.

```{r, warning=FALSE, message=FALSE}
plot(cp_titanic_lmr, variables = c("class", "embarked"), only_numerical = FALSE) +
  ggtitle("Ceteris Paribus Profiles", "For the logistic regression model and titanic dataset")

cp_titanic_rf <- ceteris_paribus(explain_rf_v6, henry,
                   variable_splits = list(age = seq(0, 70, 0.1),
                                          fare = seq(0, 100, 0.1)))

plot(cp_titanic_rf) + 
  show_observations(cp_titanic_rf, variables = c("age", "fare"), size = 5) + 
  ylim(0, 1) +
  ggtitle("Ceteris Paribus Profiles", "For the random forest model and titanic dataset")
```

Możemy porównać profile dla dwóch osób. Co gdy są równoległe a co gdy nie są? Pokaże nam to addytywność modelu.

```{r, warning=FALSE, message=FALSE}
# dwie obserwacje
johny_d <- archivist::aread("pbiecek/models/e3596")
cp_titanic_rf2 <- ceteris_paribus(explain_rf_v6, rbind(henry, johny_d))

plot(cp_titanic_rf2, color = "_ids_") + 
  show_observations(cp_titanic_rf2, size = 5) + 
  show_rugs(cp_titanic_rf2, sides = "bl", variables = c("age", "fare")) + 
  scale_color_manual(name = "Passenger:", breaks = 1:2, values = c("#4378bf", "#8bdcbe"), labels = c("henry" , "johny_d")) 
```

Podobnie możemy porównać modele przeprowadzając analizę typu *Champion challanger*.

```{r, warning=FALSE, message=FALSE}
cp_titanic_rf <- ceteris_paribus(explain_rf_v6, henry)
cp_titanic_lmr <- ceteris_paribus(explain_lmr_v6, henry)

plot(cp_titanic_rf, cp_titanic_lmr, color = "_label_") +
  show_observations(cp_titanic_rf, cp_titanic_lmr, color = "black", size = 5) +
  scale_color_discrete(name = "Selected models:") + ylim(0,1) 
```

# Break Down

## Break Down bez interakcji

Addytywne wyjaśnienia oparte o kolejność.

```{r, warning=FALSE, message=FALSE}
library("iBreakDown")
bd_rf <- break_down(explain_rf_v6,
                 johny_d)
bd_rf
plot(bd_rf) 
```

Mniej zmiennych, dodanie rozkładu.

```{r, warning=FALSE, message=FALSE}
bd_rf_order <- break_down(explain_rf_v6,
                 johny_d,
                 order = c("class", "age", "gender", "fare", "parch", "sibsp", "embarked"))
plot(bd_rf_order, max_features = 3) 

bd_rf_distr <- break_down(explain_rf_v6,
                 johny_d,
                 order = c("class", "age", "gender", "fare", "parch", "sibsp", "embarked"),
                 keep_distributions = TRUE)
plot(bd_rf_distr, plot_distributions = TRUE) 
```

## Średnia po kolajnościach

Odpowiednik SHAPa, średnia po różnych kolejnościach.

```{r, warning=FALSE, message=FALSE}
shap_johny <- shap(explain_rf_v6, johny_d, B = 25)
plot(shap_johny) 
```

## Interakcja

```{r, warning=FALSE, message=FALSE}
library("iBreakDown")
bd_rf <- break_down(explain_rf_v6,
                 johny_d,
                 interactions = TRUE)

bd_rf

plot(bd_rf) 
```
