---
title: "Praca domowa 1"
author: Mateusz Dolinski
date: 05.03.2019
output:
  html_notebook:
    theme: united
    toc: yes
    toc_float: yes
editor_options: 
  chunk_output_type: inline
---

```{r setup, include=FALSE}
library(pacman)
p_load(randomForest, 
       tidyverse,
       haven,
       utils,
       DALEX,
       ceterisParibus,
       install=FALSE)
```

# Wczytanie danych

Na poczatek sciagamy zip z danymi do tymczasowego pliku:

```{r download zip, echo=TRUE, results = 'hide'}
url <- 'https://stacks.stanford.edu/file/druid:hg921sg6829/HCMST_2017_public_data_v1.1_stata.zip'
temp <- tempfile()
download.file(url,
              temp)
```

Nastepnie wczytujemy dane przy pomocy pakietu **haven**:

```{r load data}
DATA <- read_stata(unzip(temp))
rm(temp)
```

# Eksploracja

Wyciągnijmy zmienną celu oraz wybrane zmienne objaśniające. Są to:

* Q9: How old is [Partner name]?
* Q19: Are you currently living with [Partner name]? (1 - yes, 2 - no)
* Q26: Did you and [Partner name] attend he same college or university? (1 - yes, 2 - no)
* ppage: Age

Zmienna celu jest:

* S1: Are you married? (1 - yes, 2 - no)

Usuniete zostana rekordy z brakami danych lub odmowa odpowiedzi na ktores z uwzglednionych pytan. Po czyszczeniu pozostalo 1595 obserwacji.

```{r column choice}
columns <- c('S1', 'Q9', 'Q19', 'Q26', 'ppage')
DATA.TRAIN <- DATA %>%
              select(columns) %>%
              filter(Q26 > 0) %>%
              filter(complete.cases(.)) %>%
              mutate(S1    = as.factor(S1 - 1),
                     Q19   = as.factor(Q19 - 1),
                     Q26   = as.factor(Q26 - 1),
                     Q9    = as.numeric(Q9),
                     ppage = as.numeric(ppage))
```

# Trening i wizualizacja 

Trenujmy las losowy:

```{r model train}
set.seed(1)
rf_model <- randomForest(S1 ~ .,
                         data = DATA.TRAIN, 
                         ntree=20, 
                         maxmodes=5)
y_pred <- predict(rf_model, DATA.TRAIN[, -1])
conf.matrix <- table(DATA.TRAIN$S1, y_pred)
acc <- sum(diag(conf.matrix)) / sum(conf.matrix)
print(sprintf('Accuracy equals to %2.4f', acc))
```
Rysujemy wykresy ceteris paribus dla respondenta w wieku 41 lat z 40-letnim partnerem z ktorym obecnie mieszka oraz uczeszczal do tej samej uczelni wyzszej.
Na poczatek zobaczymy wyniki dla zmiennych ciaglych:

```{r cp, fig.align="center", warning=FALSE}
explainer_rf <- explain(rf_model,
                        data = DATA.TRAIN,
                        y = DATA.TRAIN$S1)

new_person <- data.frame(Q9 = 40., 
                         Q19 = factor(1, levels = c(0,1)), 
                         Q26 = factor(0, levels = c(0, 1)), 
                         ppage = 41.)

cp_rf <- ceteris_paribus(explainer_rf, 
                         new_person, 
                         variables = c("Q9", "ppage"))

plot(cp_rf, 
     alhpa = 0, 
     color='black')
```

oraz wykresy dla obu zmiennych jednoczesnie:

```{r cp bothR, fig.align="center", warning=FALSE}
wi_rf_2d <- what_if_2d(explainer_rf, 
                       observation = new_person, 
                       selected_variables =  c('Q9', 'ppage'))
plot(wi_rf_2d, 
     split_ncol = 2)
```

# Wnioski 
Ciekawa obserwacja jest fakt, że wiek partnera systematycznie zwieksza prawdopodobienstwo bycia niezameznym, ale tylko do osiagniecia wieku sredniego (50 lat). Nastepnie efekt 'wyplaszcza sie' i ma stala kontrybucje do sklonnosci bycia niezameznym. Wiek osoby pytanej cechuje sie fluktuacjami, ktore moga swiadczyc o nieliniowej zaleznosci lub zlym lokalnym dopasowaniu zmiennej.

Kolejna ciekawostka jest 'dziura' w przypadku partnerow w wieku 50-60 lat oraz 'wysepka' dla partnerow powyzej 75 lat. Model sugeruje, ze w pierwszym przypadku osoby te sa zamezne a w drugim nie. Moze to wynikac z demografii lub obciazenia proby.