---
title: "Praca domowa 1"
author: Mateusz Dolinski
date: 05.03.2019
output:
  html_notebook:
  theme: united
toc: yes
toc_float: yes
editor_options: 
  chunk_output_type: inline
---
  
```{r setup, include=FALSE}
library(pacman)
p_load(randomForest, 
       tidyverse,
       haven,
       utils,
       DALEX,
       ceterisParibus,
       install=FALSE)
```

# Wczytanie danych

Na poczatek sciagamy zip z danymi do tymczasowego pliku:

```{r download zip, echo=TRUE, results = 'hide'}
url <- 'https://stacks.stanford.edu/file/druid:hg921sg6829/HCMST_2017_public_data_v1.1_stata.zip'
temp <- tempfile()
download.file(url,
              temp)
```

Nastepnie wczytujemy dane przy pomocy pakietu **haven**:
  
```{r load data}
DATA <- read_stata(unzip(temp))
rm(temp)
```

# Eksploracja

Wyciągnijmy zmienną celu oraz wybrane zmienne objaśniające. Są to:
  
  * Q9: How old is [Partner name]?
  * Q19: Are you currently living with [Partner name]? (1 - yes, 2 - no)
* Q26: Did you and [Partner name] attend he same college or university? (1 - yes, 2 - no)
* ppage: Age

Zmienna celu jest:
  
  * S1: Are you married? (1 - yes, 2 - no)

Usuniete zostana rekordy z brakami danych lub odmowa odpowiedzi na ktores z uwzglednionych pytan. Po czyszczeniu pozostalo 1595 obserwacji.

```{r column choice}
columns <- c('S1', 'Q9', 'Q19', 'Q26', 'ppage')
DATA.TRAIN <- DATA %>%
  select(columns) %>%
  filter(Q26 > 0) %>%
  filter(complete.cases(.)) %>%
  mutate(S1    = as.factor(S1 - 1),
         Q19   = as.factor(Q19 - 1),
         Q26   = as.factor(Q26 - 1),
         Q9    = as.numeric(Q9),
         ppage = as.numeric(ppage))
```

# Trening i wizualizacja 

Trenujmy las losowy:
  
```{r model train}
set.seed(1)
rf_model <- randomForest(S1 ~ .,
                         data = DATA.TRAIN, 
                         ntree=20, 
                         maxmodes=5)
y_pred <- predict(rf_model, DATA.TRAIN[, -1])
conf.matrix <- table(DATA.TRAIN$S1, y_pred)
acc <- sum(diag(conf.matrix)) / sum(conf.matrix)
print(sprintf('Accuracy equals to %2.4f', acc))
```

Policzmy scory oraz reszty z otrzymanych predykcji:
  
```{r residuals, fig.align="center", warning=FALSE}
y_pred_proba <- predict(rf_model,
                        DATA.TRAIN[, -1], 
                        type = 'prob')

residuals <- (as.numeric(DATA.TRAIN$S1) - 1) - y_pred_proba[, 2]

visualize.residuals <- function(residuals, variable, variable_name){
  PLOT.DATA <- data.frame(variable = variable,
                          residuals = residuals)
  
  ggplot(data = PLOT.DATA,
         aes(x = residuals, y = variable)) + 
    geom_point() + 
    geom_jitter() +
    geom_smooth(method = "gam") + 
    geom_hline(yintercept = 0, colour = "blue") + 
    xlab('residuals') +
    ylab(variable_name) +
    ggtitle(paste('Residuals vs ', variable_name, sep = '')) +
    theme(plot.title = element_text(hjust = 0.5))
}
```

Na poczatek rysujemy wykres pomiedzy reszta a wynikiem modelu:

```{r m, fig.align="center", warning=FALSE}
visualize.residuals(residuals, y_pred_proba[, 2], 'score')
```

oraz wykresy pomiedzy reszta modelu a zmienna ppage:
  
```{r cp bothR, fig.align="center", warning=FALSE}
visualize.residuals(residuals, DATA.TRAIN$ppage, 'ppage')
```

W obydwu przypadkach krzywe lokalnego trendu mają nachylenie zerowe, lecz ich wyraz wolny jest niezerowy.

Na koniec policzmy wartości Cooka dla każdej obserwacji:

```{r cook, fig.align="center", warning=TRUE}
compute.cook.distances <- function(data){
  output <- vector(mode = 'numeric', length = 0)
  for (row in 1:nrow(data)){
    tmp_data = data %>%
      filter(row_number() != row)
    tmp_rf <- randomForest(S1 ~ .,
                           data = tmp_data, 
                           ntree=20, 
                           maxmodes=5)
    predictions <- predict(tmp_rf, 
                           tmp_data,
                           type = 'prob')
    output <- c(output, sum(((as.numeric(tmp_data$S1) - 1) - predictions[, 2])^2))
  }
  output
}

cook.distance <- compute.cook.distances(DATA.TRAIN)
COOK.DF <- data.frame(cook = cook.distance, obs = c(1:length(cook.distance)))

ggplot(data = COOK.DF) + 
  geom_point(aes(x = obs, y = cook)) +
    xlab('observation number') +
    ylab('cook distance') +
    ggtitle('Cook distances') +
    theme(plot.title = element_text(hjust = 0.5))

```

