---
title: "hm2"
author: "Robert Benke"
date: "2 marca 2019"
output:
  html_document:
    df_print: paged
---

```{r setup, include=FALSE}
knitr::opts_chunk$set(echo = TRUE)
```
### Homework I 


##Zadanie 1
Wybrane zmienne:

 * time_from_rel_to_cohab - czas pomiedzy poznaniem a rozpoczęciem relacji
 * hcm2017q24_college - poznali sie na uniwersytecie  
 * hcm2017q24_bar_restaurant - poznali się w barze/restauracji/itp.
 * partner_yrsed - liczba lat jaką pertner spędził na edukcji
```{r,warning=FALSE, include=FALSE,echo=FALSE}
library(haven)
library(tidyverse)
library(ggplot2)
```
```{r,warning=FALSE, include=FALSE,echo=FALSE}
data <- haven::read_dta('HCMST 2017 fresh sample for public sharing draft v1.1.dta')
data$S1 = as.factor(data$S1)
data <- data %>% as.data.frame()
data = data %>% select(c("time_from_rel_to_cohab","hcm2017q24_college",
                         "hcm2017q24_bar_restaurant", "partner_yrsed", "S1"))
summary(data)
data <-  drop_na(data)
```

##Zadanie 2 - random forest
```{r,warning=FALSE, include=FALSE,echo=FALSE}
library(mlr)
task <- makeClassifTask(data = data, target = "S1")
learnList <- listLearners("classif")
lrn <- makeLearner("classif.ranger",predict.type = "prob")
model <- train(lrn,task)
summary(model)
```

##Zadanie 3
```{r,warning=FALSE}
CP <- function(model,lrn,object,variable,min=0,max=40){
  itv <- seq(min,max,length.out = 100)
  df <- object[rep(1, 100),]
  df[variable] = itv
  df["predict"] = predictLearner(lrn,model,df)[,1]
  object["predict"] = predictLearner(lrn,model,object)[,1]
  p1 <- ggplot() + 
    geom_line(data = df,aes(!!sym(variable),predict, colour = variable)) +
    geom_point(data = object,aes(!!sym(variable),predict, colour = "observed")) 
  p1
}
  
Rand.person <- data[123,]
  CP(model,lrn,Rand.person,"time_from_rel_to_cohab",min=min(data$time_from_rel_to_cohab),
     max = max(data$time_from_rel_to_cohab))
  CP(model,lrn,Rand.person,"partner_yrsed",min=min(data$partner_yrsed),
     max = max(data$partner_yrsed))

```

### Homework II

```{r}
ALE <- function(model,lrn,data, variable,n_bins){
  # Stworzenie wektora group (grupy równoliczne, pozostałe obserwacje
  # trafiają do ostatniej grupy)
 groups <- data %>% dim %>% "["(1) %>% 
   "/"(n_bins) %>% floor() %>% rep(x = 1:n_bins) %>% 
   sort() %>% c(rep(n_bins,dim(data)[1]/n_bins)) 
 # Sortowanie zbioru po zmiennej i przydzielenie grup
 data <- data %>% dplyr::arrange(!!sym(variable)) %>% 
   mutate(group = groups[1:dim(data)[1]])
 # wartości graniczne dla przedziałów
 breaks <- data %>% group_by(group) %>% 
   summarise(m = min(!!sym(variable))) %>% 
   "["("m") %>% unlist() 
  breaks <-c(breaks, max(data[,variable])) %>% as.vector()
  # środki przedziałów
  mid_breaks <- cbind(breaks,lead(breaks)) %>% 
    rowMeans %>% "["(1:n_bins)
  
  # dane z podstawionymi lewymi i prawymi końcami przedziałów dla grup
  dataLOW <- data %>% mutate(!!sym(variable) := breaks[group]) %>% 
    select(-c(group))
  dataHIGH <- data %>% mutate(!!sym(variable) := breaks[group+1]) %>% 
    select(-c(group))
  #wyliczenie ALE dla przedziałów
  ALE_results <- data %>% mutate(low := predictLearner(lrn,model,dataLOW)[,1],
                          high := predictLearner(lrn,model,dataHIGH)[,1]) %>%
    mutate(change := high - low) %>% group_by(group) %>% 
    summarise(meanChange = mean(change, na.rm = TRUE)) %>% 
    select(meanChange)  %>% cbind(mid_breaks) %>% 
    mutate(cum_meanChange := cumsum(meanChange),mean_cum = mean(cum_meanChange)) %>% 
    mutate(cum_meanChange := cum_meanChange - mean_cum)
  # rysowanie wyników
  ggplot(ALE_results,aes(mid_breaks,meanChange))+geom_point(aes(colour = "mid points"))+geom_line()
}
ALE(model,lrn, data, "time_from_rel_to_cohab",40)
ALE(model,lrn, data, "partner_yrsed",40)
```


# Wnioski

* brak wpływu czasu od rozpoczęcia znajomości do rozpoczęcia relacji
na zmienną objaśnianą dla wartości do 7 lat, natomiast 
dalsza część wykresu sugeruje znaczne zmniejszenie się prawdopodobieństwa.
* powyższy wniosek zgadza się z wcześniej otrzymanym wykresem ICE
* również drugi wykres (ilość lat spędzonych na edukacji przez partnera)
jest zbliżony do ICE, widzmy wyrażnie, że szanse na małżeństwo rosną wraz 
z predyktorem osiągając maksimum około 11, potem nieznacznie opadają, żeby
 w dalszej części utrzymać się na stałym poziomie.
* w celu poprawienia czytelności należałoby usunąc obserwacje z bazy danych 
o wartościach najmniejszych i największych (np 1% z obu stron). Nie tracimy
przy tym wiele ponieważ obserwacje te są rzadkie i wnioskowanie w oparciu o 
nie jest dość ryzykowne.