---
title: "Interpretable Machine Learning PD 3"
author: "Daniel Ponikowski"
date: "23 marca 2019"
output:
  pdf_document: default
  html_document: default
---

```{r setup, include=FALSE, warning=FALSE}
#options(stringsAsFactors = FALSE)
library(readstata13)
library(dplyr)
library(caret)
library(gtools)
```
## Wybrane zmienne :

    1. ppwork - aktualny status zatrudnienia
    2. w6_q20 - czy obecnie mieszkasz z partnerem?
    3. Q21A_Year - w ktorym roku pierwszy raz spotka³es partnera?
    4. ppage - wiek
    
## Odtworzenie modelu

```{r,warning=FALSE}
data <- read.dta13(file = "../PD1/HCMST 2017 fresh sample for public sharing draft v1.1.dta")
df <- data[,c("S1","ppwork","w6_q19","Q21A_Year","ppage")]

df <- df %>% mutate(Q21A_Year = as.numeric(as.character(Q21A_Year))
                    ,ppwork = factor(ppwork)
                    ,w6_q19 = factor(w6_q19)
                    ,ppage = as.numeric(ppage)
                    ,S1= factor(S1)) %>%
  na.omit() %>% unique() %>% as.data.frame()
row.names(df) <- 1:nrow(df)
RF <- readRDS("randomForestPD1.rds")
```

## Wybrana osoba
```{r}
(osoba <- df[1101,])
predict(RF,osoba,"prob")
```

## Rysowanie wykresow: 

```{r}
break_down <- function(zmienne,df,ind_osoba,model){
  wynik <- data.frame(matrix(nrow = 1,ncol = 0))
  osoba <- df[ind_osoba,]
  #srednia odpowiedz modelu
  odp_modelu <- predict(object = model,df,type = "prob")[,1] %>% mean() %>% round(3)
  wynik$odp_modelu <- odp_modelu
  #obliczanie srednich odpowdzi modelu przy zamienianiu kolejnych zmiennych 
  for (i in 1:length(zmienne) ){
  df[[zmienne[i] ]] <- osoba[[zmienne[i]]]
  wynik[[zmienne[i]]] <- predict(object = model,newdata = df,type = "prob")[,1] %>%
    mean() 
  }
  colnames(wynik) <- c("srednia odpowiedz modelu",zmienne)
  wynik <- wynik %>% unlist() %>% c()  
  {  #rysowanie wykresu
  par(oma = c(1.1,8.2,0,0)) #ustawiam takie wartosci, zeby wartosci
  par(mar = c(5.1,4.2,0.1,0.1)) # zmiennych sie zmiesily na wykresie
  plot(x = wynik, y = 1:length(wynik),pch = 16, col = "grey", cex = 3,las = 1
       ,frame.plot = TRUE,axes = FALSE,xlab  = "prob married"
      ,ylab = "",ylim = c(0.5,length(wynik)+0.5),xlim = c(0,1))
  axis(side = 1,at = seq(0,1,length.out = 6))
  axis(side = 2,at = 1:length(wynik),labels = c("srednia odpowiedz modelu",paste0(
    zmienne,"=",lapply(osoba,FUN = as.character) %>% unlist %>% "["(zmienne))),
    las = 1)
  text(wynik[1],x = wynik[1],y = 1,pos = 3,col = "blue")
  text(wynik[length(wynik)],y = length(wynik),x = wynik[length(wynik)],pos = 3,col = "blue")
  for (i in 1:(length(wynik)-1)){
  roznica <- round(wynik[i+1]-wynik[i],3) %>% as.character()
  col <- ifelse(as.numeric(roznica) > 0,"green","red")
  arrows(y0 = i+1,y1 = i+1,x0 = wynik[i],x1 = wynik[i+1],lwd = 2,col = col)
  text(roznica ,x = (wynik[i+1] + wynik[i])/2 ,y = i + 1,pos = 1,col = col)
  }
    } 
}
num <-  as.numeric(row.names(osoba))
zmienne <- c("w6_q19","ppwork","ppage","Q21A_Year")
break_down(zmienne,df,num,RF) 
zmienne2 <- c("Q21A_Year","ppage","w6_q19","ppwork")
break_down(zmienne2,df,num,RF) 
```

## Wnioski
Dla pierwszej kolejnosci zmiennych czyli *w6_q19*, *ppwork*, *ppage*, *Q21A_Year* obserwujemy dwie duze zmiany:
  
  1. zmienna *w6_q19* - duzy spadek sredniej odpowiedzi 
  2. *Q21A_Year* - du¿y wzrost sredniej odpowiedzi modelu (odpowiedz modelu dla wybranej obserwacji).
  
Dla  drugiej kolejnosci zmiennych *Q21A_Year*, *ppage*, *w6_q19*, *ppwork* odserwujemy jedna wieksza zmiane w sredniej odpowiedzi modelu (zmienna *w6_q19*), pozosta³e zmiany sa mniejsze. Ciekawa obserwacja jest to, ze dla zmienncyh *ppage* i *ppwork* srednia odpowiedz modelu raz spada a raz rosnie.

### Wnioski ogolne: 

  1. Dla wybranej obserwacji wartosc zmiennej *Q21A_Year* (rok poznania obecnego partnera), wp³ywa pozytywnie na odpowiedz modelu (zwieksza       prawdopodobienstwo malzenstwa). Jest to zgodne z intuicja, zazwyczaj w zwiazku malzenskim sa osoby, ktore znaja sie wiele lat.
  2. Dla wybranej obesrwacji wartosc zmiennej *w6_q19* (czy mieszkasz z obecnym partnerem?), wplywa negatywnie na odpowiedz modelu (zmniejsza prawdopodobienstwo malzenstwa). Rowniez jest to zgodne z intuicja, poniewaz malzenstwa zazwyczaj mieszkaja razem.





